Config:
  hfst:
    Gen: ../../../src/generator-gt-norm.hfst
    Morph: ../../../src/analyser-gt-norm.hfst
  xerox:
    Gen: ../../../src/generator-gt-norm.xfst
    Morph: ../../../src/analyser-gt-norm.xfst
    App: lookup

Tests:

# todo:
# Proofread the gold standard (below)
# Then: run analyser, then correct.


  Noun -  - ei tsekattu : # Noun '' - ei tsekattu

     raskas+A+Sg+Nom: raskas
     raskas+A+Sg+Gen: raskhaan
     raskas+A+Sg+Par: raskasta
     raskas+A+Sg+Tra: raskhaaksi
     raskas+A+Sg+Abe: raskhaatta
     raskas+A+Sg+Ine: raskhaassa
     raskas+A+Sg+Ela: raskhaasta
     raskas+A+Sg+Ill: raskhaasseen
     raskas+A+Sg+Ade: raskhaala
     raskas+A+Sg+Abl: raskhaalta
     raskas+A+Sg+All: raskhaale
     raskas+A+Sg+Ess: raskhaana

     raskas+A+Pl+Nom: raskhaat
     raskas+A+Pl+Gen: raskhaitten
     raskas+A+Pl+Par: raskhaita
     raskas+A+Pl+Tra: raskhaiksi
     raskas+A+Pl+Abe: raskhaitta
     raskas+A+Pl+Ine: raskhaissa
     raskas+A+Pl+Ela: raskhaista
     raskas+A+Pl+Ill: raskhaissiin
     raskas+A+Pl+Ade: raskhaila
     raskas+A+Pl+Abl: raskhailta
     raskas+A+Pl+All: raskhaile
     raskas+A+Pl+Com: raskhaine
     raskas+A+Pl+Ess: raskhaina

     raskas+A+Sg+Compar+Nom: raskhaampi
     raskas+A+Sg+Compar+Gen: raskhaaman
     raskas+A+Sg+Compar+Par: raskhaamppaa
     raskas+A+Sg+Compar+Tra: raskhaamaksi
     raskas+A+Sg+Compar+Abe: raskhaamatta
     raskas+A+Sg+Compar+Ine: raskhaamassa
     raskas+A+Sg+Compar+Ela: raskhaamasta
     raskas+A+Sg+Compar+Ill: raskhaamphaan
     raskas+A+Sg+Compar+Ade: raskhaamalla
     raskas+A+Sg+Compar+Abl: raskhaamalta
     raskas+A+Sg+Compar+All: raskhaamalle
     raskas+A+Sg+Compar+Ess: raskhaampanna

     raskas+A+Pl+Compar+Nom: raskhaamat
     raskas+A+Pl+Compar+Gen: raskhaamiitten
     raskas+A+Pl+Compar+Par: [raskhaamppiita, raskhaamppii]
     raskas+A+Pl+Compar+Tra: raskhaamiksi
     raskas+A+Pl+Compar+Abe: raskhaamitta
     raskas+A+Pl+Compar+Ine: raskhaamissa
     raskas+A+Pl+Compar+Ela: raskhaamista
     raskas+A+Pl+Compar+Ill: raskhaamphiin
     raskas+A+Pl+Compar+Ade: raskhaamilla
     raskas+A+Pl+Compar+Abl: raskhaamilta
     raskas+A+Pl+Compar+All: raskhaamille
     raskas+A+Pl+Compar+Ess: raskhaampinna
     raskas+A+Pl+Compar+Com: raskhaampinne

     raskas+A+Sg+Superl+Nom: raskhain
     raskas+A+Sg+Superl+Gen: raskhaiman
     raskas+A+Sg+Superl+Par: raskhainta
     raskas+A+Sg+Superl+Tra: raskhaimaksi
     raskas+A+Sg+Superl+Abe: raskhaimatta
     raskas+A+Sg+Superl+Ine: raskhaimassa
     raskas+A+Sg+Superl+Ela: raskhaimasta
     raskas+A+Sg+Superl+Ill: raskhaimphaan
     raskas+A+Sg+Superl+Ade: raskhaimalla
     raskas+A+Sg+Superl+Abl: raskhaimalta
     raskas+A+Sg+Superl+All: raskhaimalle
     raskas+A+Sg+Superl+Ess: raskhaimpanna

     raskas+A+Pl+Superl+Nom: raskhaimat
     raskas+A+Pl+Superl+Gen: raskhaimiitten
     raskas+A+Pl+Superl+Par: [raskhaimppiita, raskhaimppii]
     raskas+A+Pl+Superl+Tra: raskhaimiksi
     raskas+A+Pl+Superl+Abe: raskhaimitta
     raskas+A+Pl+Superl+Ine: raskhaimissa
     raskas+A+Pl+Superl+Ela: raskhaimista
     raskas+A+Pl+Superl+Ill: raskhaimphiin
     raskas+A+Pl+Superl+Ade: raskhaimilla
     raskas+A+Pl+Superl+Abl: raskhaimilta
     raskas+A+Pl+Superl+All: raskhaimille
     raskas+A+Pl+Superl+Ess: raskhaimpinna
     raskas+A+Pl+Superl+Com: raskhaimpinne
